臺灣苗栗地方法院刑事判決
110年度訴字第575號
公  訴  人  臺灣苗栗地方檢察署檢察官
被      告  楊振邦


指定辯護人  本院公設辯護人  蔡文亮
上列被告因毒品危害防制條例等案件，經檢察官提起公訴（110
年度偵字第5244號、第5787號），本院判決如下：
    主  文
楊振邦犯如附表一、二「罪名、宣告刑及沒收」欄所示之罪，各
處如附表一、二「罪名、宣告刑及沒收」欄所示之刑及沒收。附
表一部分應執行有期徒刑陸月；附表二部分應執行有期徒刑拾壹
年陸月。沒收部分均併執行之。
　　犯罪事實
一、楊振邦明知甲基安非他命係依毒品危害防制條例第2條第2項
    第2款所公告列管之第二級毒品，且為藥事法所明定之禁藥，
    非經許可，不得持有、販賣、轉讓，竟意圖販賣毒品以牟利，
    基於販賣第二級毒品、轉讓禁藥之犯意，以行動電話門號000
    0000000作為對外聯絡之工具，分別於附表一編號㈠、㈡所示之
    時間、地點，轉讓禁藥甲基安非他命予吳振東施用；另於附
    表二編號㈠、㈡所示之時間、地點，販賣第二級毒品甲基安非
    他命予吳佳德。嗣楊振邦經人檢舉涉嫌販賣毒品，警方乃向
    本院聲請對楊振邦持用之門號0000000000號行動電話，實施
    通訊監察結果，因監錄到有疑似楊振邦與吳佳德為毒品交易
    買賣，及楊振邦與吳振東施用禁藥之對話，乃持本院核發之
    搜索票，於110年8月18日16時10分許，至苗栗縣○○鄉○○村00
    鄰○○0○00號楊振邦住處搜索，當場扣得楊振邦使用之門號00
    00000000 OPPO廠牌行動電話1支（含SIM卡1張）、門號0000
    000000 HTC廠牌行動電話1支（含SIM卡1張）、甲基安非他
    命吸食器1組，警方同時持檢察官核發之拘票，將楊振邦拘
    提到案。
二、案經苗栗縣警察局移送臺灣苗栗地方檢察署檢察官偵查起訴
    。
    理  由
壹、證據能力之說明
一、按被告以外之人於審判外之言詞或書面陳述，除法律有規定
    者外，不得作為證據；又被告以外之人於審判外之陳述，雖
    不符合刑事訴訟法第159條之1至第159條之4之規定，但經當
    事人於審判程序同意作為證據，法院審酌該言詞陳述或書面
    陳述作成時之情況，認為適當者，亦得為證據；當事人、代
    理人或辯護人於法院調查證據時，知有第159條第1項不得為
    證據之情形，而未於言詞辯論終結前聲明異議者，視為有前
    項之同意，刑事訴訟法第159條第1項及第159條之5分別定有
    明文。本案以下所引各項對被告以外之人吳振東、吳佳德於
    審判外之陳述，均經檢察官、被告楊振邦（下稱被告）表示
    對證據能力不爭執（見本院卷第52頁)，迄言詞辯論終結前
    復未聲明異議，本院審酌該等陳述並無證明力顯然過低之情
    事，依各該陳述作成時之狀況，並無不適當或顯不可信之情
    形，且與待證事實具有關聯性，認為以之作為證據應屬適當
    ，均有證據能力。　　
二、有事實足認被告或犯罪嫌疑人有最輕本刑為3 年以上有期徒
    刑之罪，並危害國家安全或社會秩序情節重大，而有相當理
    由可信其通訊內容與本案有關，且不能或難以其他方法蒐集
    或調查證據者，得發通訊監察書；前項通訊監察書，偵查中
    由檢察官依司法警察機關聲請或依職權以書面記載第11條之
    事項，並敘明理由、檢附相關文件，聲請該管法院核發，通
    訊保障及監察法第5 條第1 項第1 款、第2 項分別定有明文
    。本案對於被告持用之門號0000000000號行動電話實施通訊
    監察，經本院核准在案，此有詳載聲監案號、案由、監察電
    話、對象之本院110 年度聲監字第22號、110年度聲監續字
    第102、148號之通訊監察書及通訊監察譯文附卷可參，並經
    本院調閱審核無誤。且其涉犯之販賣第二級毒品罪，係最輕
    本刑10年以上有期徒刑之罪，而該犯罪類型之犯罪過程多係
    透過電話通聯並以代號、暗碼等隱晦方式暗中進行，其犯罪
    結果戕害不特定國人之身心健康甚鉅，自屬危害社會秩序情
    節重大，而有相當理由可信被告之通訊內容與涉案情節有關
    ，且難以其他方法蒐集或調查證據，又監聽過程中尚查無任
    何不法或不當侵害人權保障之情事，自屬符合通訊保障及監
    察法第5 條第1 項第1 款、第2 項之規定，核係依法所為之
    監聽，尚無不法取證情事或違背法定程序之處，故基於該通
    訊監察所取得之前開監聽電話錄音自具有證據能力。
三、依據監聽錄音結果予以翻譯而製作之通訊監察譯文，乃該監
    聽錄音內容之顯示，此為學理上所稱之派生證據，屬於文書
    證據之一種。此於被告或訴訟關係人對其譯文之真實性發生
    爭執或有所懷疑時，法院固應依刑事訴訟法第156 條之1 第
    2 項規定勘驗該監聽之錄音帶踐行調查證據之程序，以確認
    該錄音聲音是否為本人及其內容與通訊監察譯文之記載是否
    相符；然如被告或訴訟關係人對其監聽錄音之譯文真實性並
    不爭執，顯無辨認其錄音聲音之調查必要性。是法院於審判
    期日就此如已踐行提示通訊監察譯文供當事人辨認或告以要
    旨，使其表示意見等程序並為辯論者，其所為之調查證據程
    序即無不合（最高法院96年度台上字第1869號判決要旨參照
    ）。本件檢察官、被告及辯護人，於本院準備程序、審理中
    均表示對於卷附之通訊監察譯文證據能力不爭執，即對上開
    通訊監察譯文真實性並不爭執，本院並於審判期日踐行提示
    該通訊監察譯文供當事人辨認或告以要旨，使其表示意見，
    是上開通訊監察譯文本院審酌該書面作為時之情況，認為適
    當作為證據。
 四、又按關於非供述證據之物證，或以科學、機械之方式，對
    於當時狀況所為忠實且正確之記錄，性質上並非供述證據，
    均應無傳聞法則規定之適用；如該非供述證據非出於違法取
    得，並已依法踐行調查程序，即不能謂無證據能力（最高法
    院97年度台上字第1401號、97年度台上字第6153號、97年度
    台上字第3854號判決要旨參照）。本案判決以下引用之非供
    述證據，固無刑事訴訟法第159 條第1 項規定傳聞法則之適
    用，然經本院於審理時依法踐行調查證據程式，與本案待證
    事實具有自然之關聯性，且無證據證明係公務員違法取得之
    物，依法自得作為證據。
五、末按被告之自白，非出於強暴、脅迫、利誘、詐欺、疲勞訊
    問、違法羈押或其他不正之方法，且與事實相符者，得為證
    據，刑事訴訟法第156 條第1 項定有明文。本件被告之自白
    ，被告及其辯護人於本院言詞辯論終結前均未提出其他可供
    證明被告之自白，究有如何之遭受「強暴、脅迫、利誘、詐
    欺、疲勞訊問、違法羈押或其他不正之方法」始為自白之證
    據，以供本院得以即時調查審認，是下列經本院所引用被告
    之自白，既係與事實相符，自得為證據。
貳、實體方面
一、認定犯罪事實所憑之證據及理由
（一）被告認罪部分：
　  　被告有附表一編號㈠、㈡所示之時、地，無償轉讓禁藥甲基
      安非他命予證人吳振東施用之犯罪事實，及於附表二編號
      ㈡所示之時、地，販賣第二級毒品甲基安非他命予證人吳
      佳德之犯罪事實，迭據被告於警詢、偵查、本院準備程序
      及審理中均坦承不諱，核與證人吳振東、吳佳德於警詢時
      及偵查中證述之情節相符【見附表一編號㈠、㈡、附表二編
      號㈡之證據出處欄所示】，且被告持用之門號0000000000
      號行動電話，經本院核准實施通訊監察在案，有本院110 
      年度聲監字第22號、110年度聲監續字第102、148號之通
      訊監察書及通訊監察譯文附卷可參【見附表三編號㈠、㈡、
      附表四編號㈡所示】，並有如附表一編號㈠、㈡、附表二編
      號㈡之證據出處欄所示證據在卷足憑，是被告此部分之任
      意性自白，與事實相符，應堪採信。
（二）被告否認犯罪部分：
　　  訊據被告對於附表二編號㈠販賣甲基安非他命之犯行，矢
      口否認，辯稱：我沒有於110年4月21日販賣甲基安非他命
      予吳佳德，當日19時25分通完電話後，我沒有去苗栗市苗
      栗火車站圓環與吳佳德見面云云，被告之辯護人則為被告
      辯護稱：被告於110年4月21日19時25分，雖有以電話與吳
      佳德聯絡，但當晚2人未再見面，被告更未交付甲基安非
      他命予吳佳德，此部分僅有吳佳德1人之單一指述，證據
      顯有不足云云。經查：被告有於附表二編號㈠所示之時、
      地，販賣甲基安非他命予證人吳佳德之犯行，業經證人吳
      佳德證述如下：
　  ⒈證人吳佳德於110年8月19日警詢時證述：「（問：警方提
      示並撥放通話音檔於110年4月21日，你以0000000000與00
      00000000電話稱述，如下譯文資料，是否為你向楊振邦購
      買毒品之談話內容？）是。」、「（問：你通話中向楊振
      邦稱述：「可以過去找你嗎，方便嗎」是何意思？）就是
      要跟他購買毒品的意思。」、「（問：該通電話結束後於
      何時何地交易？購買多少毒品？）該通電話結束後，我於
      10幾分鐘後在苗栗市火車站前圓環，我以1,000元向楊振
      邦購買1小包約0.3公克二級毒品安非他命。」、「（問：
      本次是否有交易毒品成功？）有交易成功。」、「（問：
      該次是如何交易？）我們先以電話聯絡，我獨自騎車號00
      0-000普通重機至苗栗市火車站前圓環，楊振邦也騎機車
      過來後，我親手從我口袋拿出1,000元，楊振邦就從他口
      袋拿出，右手握著二級毒品安非他命1包約0.2公克親手交
      給我。」等語（見第5244號偵卷第95至99頁）。
　  ⒉證人吳佳德於110年8月19日上午10時51分許，向檢察官證
      述：「（問：提示並播放4月21日2通通訊監察譯文，何人
      與何人對話？）是我與楊振邦的對話。」、「（問：通話
      內容在說什麼？）我要過去跟楊振邦買毒品，約在火車站
      圓環見面，第2通是我已經在火車站圓環等他了，我問楊
      振邦到了沒。第1通我說可以過去找你嗎，是我要過去跟
      他買毒品，楊振邦說他在北苗這邊。」、「（問：這次有
      交易成功？）有，19時25分這通之後過3分鐘楊振邦就到
      了，我們在火車站圓環旁邊路旁，我跟楊振邦都是騎機車
      到場，我以1,000元跟楊振邦買1包安非他命，重量0.3公
      克。」、「（問：本次買到的安非他命有無施用？）我有
      施用，確實是安非他命無誤。」、「（問：確實有從楊振
      邦那邊買到毒品？）是。」、「（問：有無陷害楊振邦？
      ）沒有。」、「（問：你有無欠楊振邦錢？）沒有。」等
      語（見第5244號偵卷第196至197頁）。
　  ⒊證人吳佳德於110年8月19日下午3時09分許，向檢察官證述
      ：「（問：提示譯文，4月21日在圓環這次，你跟楊振邦
      是一手交錢、一手交付安非他命，你當場拿到安非他命？
      ）是，我當場拿到。」、「（問：4月21日這次，他有說
      如何取得安非他命？）沒有，楊振邦知道我要跟他買安非
      他命，他過來時身上就帶著。」、「（問：這次，他取得
      安非他命的來源你認識嗎？）不知道。」、「（問：你有
      辦法跳過楊振邦跟他的毒品來源拿到毒品？）沒辦法。」
      、「（問：你今天上午在本署的陳述，與現在在本署的陳
      述，都說有跟楊振邦拿到安非他命，正確否？）正確。」
      、「（問：現在意識清楚？）清楚。」等語（見第5244號
      偵卷第203至205頁）。　　
  　⒋證人吳佳德到院證述：「（問：你認識現在在庭的被告楊
      振邦嗎？）認識。」、「（問：跟他有什麼恩怨糾紛嗎？
      ）沒有。」、「（問：提示110 偵字第5244號卷第95頁證
      人吳佳德警詢筆錄，並告以要旨，這個是警察局的時候有
      提示給你看過的譯文，在110 年4 月21日那一天的晚上7 
      點15分左右，這一次講電話是跟楊振邦講話嗎？）對。」
      、「（問：那一天你們有交易安非他命嗎？）有。」、「
      （問：是在哪裡交易？）在圓環那裡。」、「（問：是講
      完電話之後交易嗎？）講完電話之後等一下子。」、「（
      問：大概多久以後？）我忘記了，好像10幾分鐘。」、「
      （問：你是騎車去圓環嗎？還是開車去圓環？）騎車。」
      、「（問：那楊振邦怎麼去？）騎車。」、「（問：你是
      交易多少的安非他命？）1000元。」、「（問：多重你有
      量嗎？）沒有。」、「（問：可是當時你跟警察還有檢察
      官都說是0.3公克？）應該差不多吧。」、「（問：為什
      麼當時你會說這個數字？）那是警察他們講大概多重的樣
      子，他說一般都是多重這樣子，我也不曉得那多重。」、
      「（問：你就知道是1000元就對了？）對。」、「（問：
      確定是安非他命沒錯？）對。」、「（問：當時他是直接
      跟你約見面之後他就拿給你了嗎？）他好像跟他朋友一起
      去，我忘記了，那是他交給我的。」、「（問：錢也是他
      收的？）對。」˙˙˙˙「（問：你是怎麼認識楊振邦的？）
      在監所。」、「（問：多久以前認識的，距離現在？）2 
      年多了。」、「（問：剛才檢察官問你是不是去年4 月的
      事，所以去年4 月之前一年認識？）對。」、「（問：平
      常有什麼往來嗎？）沒有。」、「（問：那你怎麼會想到
      要跟他拿安非他命？）就是我回來的時候，我那時候關回
      來的時候我有找他，然後我是問他看有沒有，拜託他去幫
      我拿。」、「（問：拜託他去幫你們拿？）對。」、「（
      問：那意思是他也沒有？）對，他也是要找他朋友拿，他
      就這樣講。」、「（問：所以是你請他以後，他才去幫朋
      友拿？）對。」、「（問：他有主動跟你推銷嗎？）沒有
      ，其實我知道他本身沒有在賣這個，可是確實是我拜託他
      ，那時候是我拜託他去幫我拿，我知道的是他沒有在，因
      為他有工作，我關回來的時候我有去找他，他有在工作，
      我知道他沒有在賣這個，因為我去的時候他自己要用就成
      問題了，都要拿錢去拿了。」、「（問：你為什麼不直接
      跟他的朋友聯絡？）我不認識，所以我才拜託他。」、「
      （問：剛才檢察官給你看的第一通電話，就是4 月21日晚
      上7 點多，天已經黑了，這一通是7點15分的，這個也是
      你找他的？）對。」、「（問：所以你也是要找他拿安非
      他命？）對，我拜託他拿。」、「（問：在電話裡面都沒
      有提到安非他命，也沒有提到錢？）沒有。」、「（問：
      你們是怎麼這樣知道說這通電話你打給他是為了安非他命
      ？）他過來兩趟，第一趟過來的時候我跟他講，講了然後
      他又再回去，他說他要找他朋友。」、「（問：可是這一
      通裡面看起來好像，我們沒有看到你所謂的第一次見面，
      這個是7 點15分30秒，你有注意到嗎？）嗯。」、「（問
      ：這個就是你講的第一通電話？）對。」、「（問：接下
      來你看下一頁，接下來一通是7 點25分，中間隔了10分鐘
      ，你有注意到嗎？）我知道。」、「（問：你是不是意思
      就是說這兩通電話中間你們有見面？）我第二通打完之後
      他才過來的，過來他沒有東西，他沒有安非他命，是我拿
      錢拜託他，他說要去找他朋友拿。」、「（問：所以不是
      這兩通之間，而是第二通7點25分以後？）對。」、「（
      問：所以你的意思是說這一通講完他來了，但是沒有東西
      ？）對。」、「（問：然後你錢交給他，他再去找朋友拿
      東西給你？）對。」、「（問：可是在這一通電話以後，
      你們之間當天晚上就再也沒有電話聯絡了，是不是這樣？
      ）對。」、「（問：我們查到的電話通聯，警察的監聽也
      是這樣，那這樣的情況之下我們怎麼能夠確定說他後來有
      再回來，還是有沒有回來？）他跟我拿錢拿了，然後去找
      他朋友拿，然後再拿回來給我，他跟我講他自己也沒有，
      要去找人家拿。」、「（問：可是楊振邦是說他跟你見面
      就跟你講清楚就是沒有了，說你不要再找他，他也沒辦法
      ，然後他就走了，就沒有再拿安非他命給你了，他的說法
      就是這樣？）我跟他我也沒有仇，也沒有什麼那個，我今
      天我是照實講，可是我知道的是他沒有在賣這種東西，也
      沒有這種東西，要去跟人家拿，變成說我拜託他反而害到
      他，我坦白講啦，因為如果有的話，今天如果有的人他直
      接帶過來，東西就拿過來了，可是他是跟我拿錢拿了去找
      他朋友拿，變成說我拜託他又害到他，今天我確實我的筆
      錄還有偵訊筆錄上面我都講的一樣，法官信不信了當然就
      看法官那個了。」、「（問：我們現在有一個疑問就是說
      你以前在警察局、在檢察官面前，你都說你是跟楊振邦拿
      的，但是你從來就沒有提到過像今天這樣講說你明知道他
      沒有，是拜託他去向別人拿的，這一段你沒有講過？）我
      在地檢署的時候，檢察官沒有問我這個，也沒有給我說要
      怎樣解釋還是怎樣，他怎樣問，我就怎樣答，在筆錄的時
      候警察也沒有問我這個，現在我就坦白講，我知道的是他
      沒有這種東西，變成我拜託他。」、「（問：提示110 偵
      字第5244號卷第203 頁證人吳佳德偵訊筆錄，並告以要旨
      ，這是你在檢察官面前的問話，去年8 月19日，你看這下
      半段，他問4 月30日的時候，你說他身上就帶著過來，就
      是4 月30日，就是剛才檢察官問你的，你說你有退還他的
      ，接下來你看下面的4 月21日，就是我們講這一次在圓環
      的，你也是說，楊振邦知道我要跟他買安非他命，他過來
      時身上就帶著，跟你今天講的不一樣？你在檢察官面前講
      的跟你今天講的也不一樣，也和楊振邦講的也不一樣，那
      是不是你的記憶上或是說實際上的情形並不是這樣？）當
      然我是希望說他沒有那個啊，我也不想去害到他，可是我
      坦白講我確實就有拿到。」、「（問：確實有拿到？）對
      。」、「（問：但是楊振邦說這一次他沒有拿給你，4 月
      21日他就是沒有去跟你見面，因為他就是沒有？）那變成
      就是我害到他，我故意在害他，那你這樣講我也沒辦法講
      ，那我就坦白講了，我跟他也無冤無仇，我幹嘛害他。」
      、「（問：你剛剛回答辯護人的部分，現在法官問你都是
      4 月21日在圓環的那一天，當天究竟楊振邦到圓環來跟你
      見面是來一次還是來了兩次？）兩次。」、「（問：就像
      你回答辯護人說的是在19點25分最後一通電話之後他來了
      第一次？）對。」、「（問：第一次是他一個人來嗎？）
      對。」、「（問：你們見面聊什麼？）就我拜託他去幫我
      拿安非他命。」、「（問：你請他去幫你買安非他命？）
      對。」、「（問：然後他就離開了？）他跟我拿錢拿了再
      去跟他朋友拿。」、「（問：你拿了1000元給他，然後他
      就離開了？）對。」、「（問：離開之後大概隔多久又回
      來了？）5、6分鐘。」、「（問：這中間你都沒有打電話
      催他？）沒有。」、「（問：所以5、6分鐘回來之後，他
      就拿了1包安非他命給你？）對。」、「（問：也是他一
      個人回來嗎？）好像有跟他朋友，騎摩托車兩個人，他說
      他朋友在等他。」、「（問：兩個人一起騎一台摩托車，
      還是各騎一台？）我忘記了。」、「（問：但是安非他命
      是由楊振邦拿給你的？）對。」、「（問：這個安非他命
      你有施用嗎？）有。」、「（問：因為跟你之前警詢、偵
      查做的筆錄內容都不太一樣，你當時做的內容都是說你們
      就當場一手交錢一手交安非他命，警察局跟偵查中你都這
      樣講，跟你今天講的有點不一樣，你現在記得到底哪一個
      才是比較正確的嗎？）我忘記了，反正就是那天他有過來
      。」、「（問：他有過來，也有拿安非他命給你，只是法
      官現在跟你確認的是說你之前講的筆錄都是見面一次，你
      給他錢，他安非他命給你，但是你今天講的是兩次，他來
      一次了先拿錢去，再回來拿安非他命給你，就你現在記憶
      上哪一個是比較正確的？）他跑第二次。」、「（問：你
      現在還是記得他跑第二次？）因為我記憶中是每次他都是
      要先拿錢去，然後找朋友拿這樣子，在正發路那邊也是一
      樣。」、「（問：交易模式是這樣就對了？）對。」、「
      （問：你在警詢時是說4 月21日7 點25分那一通電話結束
      後，你再10幾分鐘後在苗栗市火車站前面的圓環跟被告楊
      振邦買1 包安非他命，你在檢察官偵查時你是說19時25分
      這通過後3 分鐘楊振邦就到了，在火車站圓環旁邊的路旁
      ，你們都是騎機車到場，你跟他買了1 包安非他命，為什
      麼會有一個10幾分鐘跟3 分鐘的差別？剛剛檢察官問你的
      時候你也是說10幾分鐘，為什麼會出現一個3 分鐘，是什
      麼意思？）之前做筆錄是警察他就叫我說只要有交易就好
      了，他這樣寫我就這樣那個啊。」、「（問：實際上是有
      10幾分鐘，10分鐘以上？）你是說他過來的時間？」、「
      （問：對？）幾分鐘就到了。」、「（問：那第一通跟第
      二通差10分鐘？）有，第二通電話是我在催他說到底到了
      沒有。」等語（見本院卷第158至160、163至172頁）。
    ⒌從證人吳佳德上開證詞觀之，證人吳佳德於警詢、偵查均
      證述，其與被告吳佳德於110年4月21日19時25分許，通完
      電話後不久約隔幾分鐘，被告就來到苗栗火車站前圓環，
      以一手交錢一手交貨方式，交易毒品完成，從未說過被告
      與其有見面2次情形，亦未曾說過被告第2次見面時，有帶
      另一位朋友來現場交易。而案重初供，且證人吳佳德於檢
      察官偵查中有很多時間及機會，可以說出與被告見面2次
      ，第1次見面時被告未帶毒品，回去後帶另一位朋友前來
      交易，然其卻未向檢察官提及此一情節，反事隔1年多，
      才向本院改稱係其拜託被告去拿安非他命，被告跟伊拿錢
      後再去跟他朋友拿云云，顯然有意迴護被告，有誘導案情
      朝被告僅是幫忙購買，與販賣無關之嫌，自甚為可疑，難
      以採信。仍應以警詢、偵查及檢察官主詰問時之證述為可
      採。
  　⒍又證人吳佳德於警詢時及偵查中，均能說出向被告購買甲
      基安非他命之數量為1 小包及金額，倘非親身經歷何以能
      夠具體指出？況毒販間之毒品交易，為減少被查緝風險，
      固多於隱密下進行，於利用通訊聯絡時，亦慣常以買賣雙
      方得以知悉之術語、晦暗不明之用語或彼此已有默契之含
      混語意，以替代毒品交易之重要訊息，甚至雙方事前已有
      約定或默契，只需約定見面，即足以表徵係進行毒品交易
      ，鮮有明白直接以毒品之名稱或相近之用語稱之者，且從
      附表三轉讓禁藥之通訊監察譯文對照，被告轉讓禁藥甲基
      安非他命前之通聯內容，亦未提及甲基安非他命之任何用
      語或代號，顯見被告與對方均有默契不在電話中談論毒品
      之相關用語，以免或減低遭監聽被查獲之風險，應可認定
      。　
  　⒎綜上所述，被告前開辯解，顯為事後卸責之詞，委不足採
      。至辯護人於本院審理時改辯護稱：證人吳佳德明知道被
      告本身並沒有在販賣安非他命，只知道他有門路可以幫忙
      取得，所以證人吳佳德都是尋求被告的幫忙，請被告拿到
      錢，將錢交付給被告之後，再由被告去幫證人吳佳德購買
      安非他命而轉交給他，所以這個購買的意願之始是來自於
      證人吳佳德，他是請被告代為購買，而不是被告主動有販
      賣的意思而向證人吳佳德推銷，所以被告是受到證人吳佳
      德的請求，並且拿到錢之後才代為向上手去購買安非他命
      轉交給證人吳佳德，所以他應該是幫助證人吳佳德施用而
      代為購買安非他命，而不是基於本身要販賣的意思而販賣
      安非他命給證人吳佳德云云（見本院卷第172頁），同樣
      亦不可採。此外復有附表四編號㈠所示之通訊監察譯文在
      卷足憑，及被告所有經扣案之OPPO廠牌門號0000000000行
      動電話1支（含SIM卡1張）足資佐證。是被告有附表二編
      號㈠販賣甲基安非他命予證人吳佳德之犯行，已堪認定。
（三）按販賣毒品之所謂販賣行為，係行為人基於營利之目的，
      而販入或賣出毒品而言。販賣毒品者，其主觀上須有營利
      之意圖，且客觀上有販賣之行為，即足構成，至於實際上
      是否已經獲利，則非所問（最高法院93年度台上字第1651
      號判決意旨參照）。而販賣第二級毒品甲基安非他命既係
      違法行為，當非可公然為之，亦無公定價格，係可任意分
      裝增減份量，且每次買賣之價格、數量，亦隨時依雙方之
      關係深淺、資力、需求量、對行情之認知、來源是否充裕
      、查緝是否嚴謹、購買者被查獲時供述購買對象之可能風
      險之評估等因素，而異其標準，機動調整，非可一概論之
      。又販賣毒品罪，並不以販入後復行賣出為構成要件，祇
      須意圖營利而販入或售出，甚或「以毒抵債」、「以毒易
      物」，有一於此，其犯罪即屬完成。所謂「意圖」，即犯
      罪之目的，原則上不以發生特定結果為必要，祇須有營利
      之意圖為已足，不以買賤賣貴而從中得利為必要（最高法
      院97年度台上字第2109號判決意旨參照）。本件被告於如
      附表二所示販賣第二級毒品甲基安非他命之犯行，均有收
      受對價，雖無從逕憑卷證資料而推認其所得獲致之具體利
      潤為何，惟毒品危害防制條例所處罰之「販賣」毒品罪，
      所著重者為在主觀上有藉以牟利之惡性，及對毒品之擴散
      具有較有償或無償轉讓行為更嚴重之危害性，被告「營利
      」之意圖係從客觀之社會環境、情況及證人、物證等資料
      ，依據證據法則綜合研判認定，衡諸毒品甲基安非他命量
      微價高，且依一般社會通念以觀，販賣行為在通常情形下
      均係以牟利為其主要誘因及目的，從而，舉凡其有償交易
      ，除足反證其確另基於某種非圖利本意之關係外，通常尚
      難因無法查悉其販入價額作為是否高價賣出之比較，諉無
      營利之意思，阻卻販賣犯行之追訴。苟被告各次販賣交付
      甲基安非他命之交易過程中無利可圖，縱屬至愚，亦無甘
      冒被取締、移送法辦、判處重刑之危險，而平白從事上開
      甲基安非他命交易之理。是被告有從中賺取買賣價差牟利
      之意圖及事實，應屬合理認定。再被告取得毒品甲基安非
      他命之成本需費不貲，且被告與前揭證人之間，均無特殊
      關係或特別深厚之交情，自無平價轉讓毒品自負風險之必
      要。是被告就上開各次販賣第二級毒品甲基安非他命犯行
      ，各自有意圖營利之販賣第二級毒品之犯意及事實，亦可
      認定。
（四）綜上所述，本案事證明確，被告所為各次轉讓禁藥、販賣
      第二級毒品甲基安非他命之犯行，均堪認定，應依法論科
      。
二、論罪科刑
（一）按甲基安非他命係毒品危害防制條例第2 條第2 項第2 款
      所管制之第二級毒品，不得非法轉讓及持有。又甲基安非
      他命雖係毒品危害防制條例所規定之第二級毒品，但其亦
      屬於藥事法所稱之「禁藥」（即藥事法第22條第1 項第1
      款所稱之「經中央衛生主管機關明令公告禁止製造、調劑
      、輸入、輸出、販賣或陳列之毒害藥品」）。而明知為禁
      藥而轉讓者，藥事法第83條第1 項亦定有處罰明文。故行
      為人明知甲基安非他命為禁藥而轉讓予他人者，除成立毒
      品危害防制條例第8 條第2 項之轉讓第二級毒品罪外，亦
      構成藥事法第83條第1 項之轉讓禁藥罪，此係屬法條競合
      情形，應依「重法優於輕法」、「後法優於前法」等法理
      ，擇一處斷。而藥事法第83條第1 項之罪之法定本刑，顯
      較毒品危害防制條例第8 條第2 項之罪之法定本刑為重，
      依前述「重法優於輕法」之法理，自應優先適用藥事法第
      83條第1 項之規定處斷（最高法院94年度台上字第7021號
      、96年度台上字第3582號、97年度台非字第397 號判決，
      臺灣高等法院暨所屬法院94年法律座談會刑事類提案第8
      號結論意旨、97年度法律座談會刑事類臨時提案第3 號結
      論意旨可資參照) 。本案被告上揭轉讓甲基安非他命之犯
      行，依卷內證據資料並無積極證據足認被告轉讓重量超過
      轉讓毒品加重其刑之數量標準第2 條關於第二級毒品所規
      定之淨重10公克，依前述「重法優於輕法」之法理，自應
      優先適用藥事法第83條第1 項之規定處斷。
（二）核被告於附表一編號㈠㈡所為，均係犯藥事法第83條第1 項
      之轉讓禁藥罪；於附表二編號㈠㈡所為，均係犯毒品危害防
      制條例第4 條第2 項之販賣第二級毒品罪。被告因販賣而
      持有第二級毒品甲基安非他命之低度行為，應為販賣之高
      度行為所吸收，均不另論罪。又被告所犯轉讓禁藥罪部分
      ，因藥事法未有處罰持有禁藥之明文，持有禁藥自不成立
      犯罪，亦無為轉讓之高度行為吸收之餘地，併予敘明。
（三）被告於附表一編號㈠㈡所示之2次轉讓禁藥犯行，於附表二
      編號㈠㈡所示之2 次販賣第二級毒品犯行，均犯意各別，行
      為互殊，應予分論併罰。
（四）刑之加重減輕事由：
    1.毒品危害防制條例第17條第2 項之事由：
　　  按犯第4條至第8條之罪於偵查及歷次審判中均自白者，減
      輕其刑，毒品危害防制條例第17條第2 項定有明文。經查
      ：
　　①被告就附表二編號㈡所示之販賣第二級毒品罪部分，於偵、
      審中均坦認不諱，應依毒品危害防制條例第17條第2 項之
      規定，減輕其刑。
　　②按行為人轉讓同屬禁藥之第二級毒品甲基安非他命（未達
      法定應加重其刑之一定數量）予成年人（非孕婦），依重
      法優於輕法之原則，擇較重之藥事法第83條第1項轉讓禁
      藥罪論處，如行為人於偵查及歷次審判中均自白，仍應適
      用毒品危害防制條例第17條第2項規定減輕其刑（最高法
      院109年度台上大字第4243號刑事大法庭裁定意旨參照）
      。被告就附表一所示轉讓禁藥之犯行，於偵查及本院審理
      中亦均自白犯行，參以上開裁定意旨，亦依上開規定予以
      減輕。
  　⒉累犯不加重：
　　　被告有下列前科紀錄：①曾因施用第二級毒品案件，經本
      院以106年度苗簡字第1442號判決，判處有期徒刑6月確定
      ；②因施用第二級毒品案件，經本院以107年度易字第211
      號判決，分別判處有期徒刑7月、6月(2罪)，得易科罰金
      部分，定應執行有期徒刑10月確定；嗣上開①②案件，經本
      院以107年度聲字第928號裁定，定應執行有期徒刑1年6月
      確定，入監服刑後，於109年4月29日執行完畢。③因施用
      第二級毒品案件，經本院以107年度易字第493號判決，判
      處有期徒刑7月確定，自109年4月30日起接續執行，於109
      年9月10日因縮短刑期假釋，迄至109年11月29日假釋期滿
      未經撤銷，視為執行完畢等情，有臺灣高等法院被告前案
      紀錄表在卷可查，是被告前受有期徒刑執行完畢後，5年
      內故意再犯本案有期徒刑以上之罪，固為累犯，然考量被
      告本案販賣毒品、轉讓禁藥，與前案施用行為彼此罪質不
      同，犯罪態樣亦有差異，若僅因本案係前案執行完畢後5
      年內所犯即逕行加重最低本刑，顯不符罪刑相當原則（司
      法院釋字第775號解釋意旨參照），是被告所犯本案之罪
      俱無加重其刑之必要。至公訴意旨雖認被告本件犯行亦應
      論以累犯，然僅單純空泛提出刑案資料查註紀錄表為證，
      而未就構成累犯之事實及應加重其刑事項，提出證明之方
      法，本院參照最高法院刑事大法庭110年度台上大字第566
      0號裁定意旨，僅將被告之前科紀錄列入刑法第57條第5款
      「犯罪行為人之品行」之量刑審酌事由，爰不依累犯規定
      加重其刑，且基於精簡裁判之要求，判決主文無庸為累犯
      之諭知，附此敘明。
（五）量刑部分：
　　　爰審酌被告無視政府一再宣導國人不要碰觸毒品之反毒政
      策，竟仍為販賣第二級毒品、轉讓禁藥予他人，不僅毒害
      社會，且助長施用毒品之惡習，使施用者導致精神障礙與
      性格異常，甚至造成人民生命健康受損之成癮性及危險性
      ，有戕害國人身體健康及危害社會安全之虞，甚至危害社
      會秩序，其行為自應受相當程度之刑事非難，犯後僅坦承
      部分犯行，衡諸各次販賣之數量、所得、轉讓之數量，及
      其向本院自述教育程度為國中畢業，目前從事搭棚架，日
      薪約2千元，與母親及胞弟同住，再審酌其犯罪之動機、
      目的、手段等一切情狀，就轉讓禁藥部分，量處如附表一
      編號㈠㈡「罪名、宣告刑及沒收」欄所示之刑；販賣第二級
      毒品部分，量處如附表二編號㈠㈡「罪名、宣告刑及沒收」
      欄所示之刑；再審酌被告該等犯罪類型、手法相同，時間
      分布等因素，依各該罪合併後之不法內涵、罪責原則及合
      併刑罰所生痛苦之效果等，就附表一、二所示之刑，分別
      定其應執行如前揭主文欄所示之刑，以資懲儆。
三、沒收部分：
（一）①按毒品危害防制條例第19條第1 項規定：「犯第4 條至
      第9 條、第12條、第13條或第14條第1 項、第2 項之罪者
      ，其供犯罪所用之物，不問屬於犯罪行為人與否，均沒收
      之」，考其立法說明略謂：「一、為因應中華民國刑法修
      正，沒收為獨立之法律效果，爰修正第1 項，擴大沒收範
      圍，使犯第4 條至第9 條、第12條、第13條或第14條第1
      項、第2 項之罪所用之物，不問是否屬於犯罪行為人所有
      ，均應沒收之，以遏止相關犯罪之發生。二、刑法沒收章
      已無抵償之規定，而追徵為全部或一部不能沒收之執行方
      式，為避免司法實務對如何執行抵償之困擾，爰刪除第1
      項後段全部或一部不能沒收之執行方式，回歸刑法沒收章
      之規定。三、第一項犯罪所得之沒收，與刑法沒收章相同
      ，而無重複規範必要，爰刪除之」。是供販賣毒品犯罪所
      用之物，應適用毒品危害防制條例第19條第1 項規定，不
      問屬於犯罪行為人與否，均沒收之，並適用刑法第38條第
      4 項規定，於全部或一部不能沒收或不宜執行沒收時，追
      徵其價額；犯罪所得部分，則適用刑法沒收規定。②次按
      供犯罪所用之物，屬於犯罪行為人者，得沒收之；於全部
      或一部不能沒收或不宜執行沒收時，追徵其價額，刑法第
      38條第2 項前段、第4 項定有明文。③又犯罪所得，屬於
      犯罪行為人者，沒收之；前二項之沒收，於全部或一部不
      能沒收或不宜執行沒收時，追徵其價額；刑法第38條之1
      第1 項前段、第3 項亦分別定有明文。
（二）犯罪工具：
　　①扣案之門號0000000000 OPPO廠牌行動電話1支（含SIM卡1
      張），係供被告於附表一編號㈠㈡示轉讓禁藥犯行、附表二
      編號㈠㈡販賣第二級毒品犯行時所用之犯罪工具，有前揭通
      訊監察譯文在卷可佐，其中販賣第二級毒品部分，應依毒
      品危害防制條例第19條第1 項規定宣告沒收；轉讓禁藥部
      分，則應依刑法第38條第2 項前段規定宣告沒收。
　　②另扣案之門號0000000000 HTC廠牌行動電話1支（含SIM卡1
      張），未供被告販賣第二級毒品或轉讓禁藥時對外聯絡之
      用，與上開犯行無涉，本院不另為沒收之諭知。
（三）犯罪所得部分：
　　①被告於附表二編號㈠販賣第二級毒品之犯罪所得1千元，因
      未經扣案，應依刑法第38條之1 第1 項前段、第3 項規定
      宣告沒收，於全部或一部不能沒收或不宜執行沒收時，追
      徵其價額。
　　②被告於附表二編號㈡販賣第二級毒品之犯罪所得2千元，因
      已退還證人吳佳德，變成無所得，本院自不另為沒收或追
      徵之諭知。
（四）按沒收新制係參考外國立法例，為契合沒收之法律本質，
      認沒收為刑法所定刑罰及保安處分以外之法律效果，具有
      獨立性，而非刑罰（從刑），已明定沒收為獨立之法律效
      果，在修正刑法第五章之一以專章規範，故判決主文內諭
      知沒收，已毋庸於各罪項下分別宣告沒收，亦可另立一項
      合併為相關沒收宣告之諭知，使判決主文更簡明易懂，增
      進人民對司法之瞭解與信賴（最高法院106 年度台上字第
      386 號判決意旨、臺灣高等法院暨所屬法院105 年法律座
      談會刑事類提案第10號研討結果參照）。是對被告之沒收
      諭知，爰不在各罪項下分別宣告沒收，係以另立一項合併
      為相關沒收宣告之諭知。又上開宣告多數沒收部分，依刑
      法第40條之2 第1 項規定，併執行之，附此敘明。
（五）至其他扣案之甲基安非他命吸食器1組，應係供被告施用
      之工具，無證據證明係供本案販毒、轉讓禁藥之用，本院
      不另為沒收之諭知。
據上論斷，應依刑事訴訟法第299 條第1 項前段，判決如主文。
本案經檢察官楊岳都提起公訴，檢察官吳宛真到庭執行職務。
中    華    民    國    111    年    7    月    27    日
                  刑事第一庭  審判長法  官  陳茂榮
                                    法  官  許蓓雯
                                    法  官  柳章峰
以上正本證明與原本無異。　　　　　　　　　　　　　　　　如不服本判決應於收受判決後20日內向本院提出上訴書狀，並應敘述具體理由。其未敘述上訴理由者，應於上訴期間屆滿後20日內向本院補提理由書(均須按他造當事人之人數附繕本)「切勿逕送上級法院」。
                                    書記官  王祥鑫
中    華    民    國    111    年    7    月    27    日
附錄本案論罪科刑法條：
毒品危害防制條例第4條
製造、運輸、販賣第一級毒品者，處死刑或無期徒刑；處無期徒
刑者，得併科新臺幣3千萬元以下罰金。
製造、運輸、販賣第二級毒品者，處無期徒刑或10年以上有期徒
刑，得併科新臺幣1千5百萬元以下罰金。
製造、運輸、販賣第三級毒品者，處7年以上有期徒刑，得併科
新臺幣1千萬元以下罰金。
製造、運輸、販賣第四級毒品者，處5年以上12年以下有期徒刑
，得併科新臺幣5百萬元以下罰金。
製造、運輸、販賣專供製造或施用毒品之器具者，處1年以上7年
以下有期徒刑，得併科新臺幣1百50萬元以下罰金。
前五項之未遂犯罰之。

藥事法第83條
明知為偽藥或禁藥，而販賣、供應、調劑、運送、寄藏、牙保、
轉讓或意圖販賣而陳列者，處7 年以下有期徒刑，得併科新臺幣
5 千萬元以下罰金。
犯前項之罪，因而致人於死者，處7 年以上有期徒刑，得併科新
臺幣1 億元以下罰金；致重傷者，處3 年以上12年以下有期徒刑
，得併科新臺幣7 千5 百萬元以下罰金。
因過失犯第1 項之罪者，處2 年以下有期徒刑、拘役或科新臺幣
5 百萬元以下罰金。
第 1 項之未遂犯罰之。

附表一（被告楊振邦轉讓禁藥予吳振東部分）
編號 犯罪時間、地點及過程 證據出處 罪名、宣告刑及沒收 ㈠ 楊振邦於民國110年2月9日16時42分許，以行動電話門號0000000000與吳振東所持用行動電話門號0000000000號通話聯繫後，於同日18時許，在吳振東位於苗栗縣○○鄉○○村00鄰○○○000號住處，無償轉讓甲基安非他命1小包（無證據證明甲基安非他命已達淨重10公克以上）予吳振東。 ①被告楊振邦於偵查及本院準備程序、審理時之自白（見第5244號偵卷第233至234頁、本院卷第51、180頁）。 ②證人吳振東於警詢時及偵查中之證述（見第5244號偵卷第135、209、211、224頁）。 ③附表三編號㈠所示之通訊監察譯文。 ④扣案被告楊振邦所有之門號0000000000 OPPO廠牌行動電話1支（含SIM卡1張）。　　 楊振邦犯轉讓禁藥罪，處有期徒刑肆月。 扣案之門號0000000000 OPPO廠牌行動電話壹支（含SIM卡壹張）沒收。 ㈡ 楊振邦於110年2月12日14時52分許，以行動電話門號0000-000000與吳振東所持用行動電話門號0000-000000號通話聯繫後，2人在苗栗縣苗栗市英才路全家福鞋店碰面後，再由楊振邦開車載吳振東，至楊振邦位在苗栗縣○○鄉○○村00鄰○○0○00號住處，由楊振邦將少量之甲基安非他命（無證據證明甲基安非他命已達淨重10公克以上）放在毒品吸食器內，無償轉讓予吳振東施用。 ①被告楊振邦於偵查及本院準備程序、審理時之自白（見第5244號偵卷第221至223頁、本院卷第51、180頁）。 ②證人吳振東於偵查中之證述（見第5244號偵卷第224頁）。 ③附表三編號㈡所示之通訊監察譯文。 ④扣案被告楊振邦所有之門號0000000000 OPPO廠牌行動電話1支（含SIM卡1張）。　　　　 楊振邦犯轉讓禁藥罪，處有期徒刑肆月。 扣案之門號0000000000 OPPO廠牌行動電話壹支（含SIM卡壹張）沒收。 

附表二（被告楊振邦販賣甲基安非他命予吳佳德部分）
編號 犯罪時間、地點及過程 證據出處 罪名、宣告刑及沒收 ㈠  楊振邦於110年4月21日19時25分許，以行動電話門號0000000000，與吳佳德所持用行動電話門號0000000000號通話聯繫後，約隔10幾分鐘，2人在苗栗縣苗栗市為公路臺鐵苗栗火車站圓環碰面，楊振邦以新臺幣（下同）1,000元之價格，販賣第二級毒品甲基安非他命1小包予吳佳德，並當場取得價款1,000元。 ①證人吳佳德於警詢時、偵查中及本院審理時之證述（見第5244號偵卷第97至99、196、203、223頁、本院卷第158至160、164至172頁）。 ②附表四編號㈠所示之通訊監察譯文。 ③扣案被告楊振邦所有之門號0000000000 OPPO廠牌行動電話1支（含SIM卡1張）。　　　 呂榮財販賣第二級毒品，處有期徒刑拾年肆月。 ①扣案之門號0000000000 OPPO廠牌行動電話壹支（含SIM卡壹張）沒收。 ②未扣案之犯罪所得新臺幣壹仟元沒收，於全部或一部不能沒收或不宜執行沒收時，追徵其價額。 ㈡ 楊振邦於110年4月30日15時26分許，以行動電話門號0000000000，與吳佳德所持用行動電話門號0000000000號通話聯繫後，2人在苗栗縣苗栗市正發路上英才夜市旁工地碰面，楊振邦以2,000元之價格，販賣第二級毒品甲基安非他命1小包予吳佳德，交易完成後，楊振邦當場取得價款2,000元。嗣吳佳德因嫌棄毒品重量太少，向楊振邦反應，楊振邦始退還價款，並將毒品取回。 ①被告楊振邦於警詢時、偵查、本院準備程序、審理時之自白（見第5244號偵卷第 　55至57、220至221、239頁、本院卷第51、180頁）。 ②證人吳佳德於警詢、偵查及本院審理時之證述（見第5244號偵卷第99至103、197、203、223頁、本院卷第160至162頁）。 ③附表四編號㈡所示之通訊監察譯文。 ④扣案被告楊振邦所有之門號0000000000 OPPO廠牌行動電話1支（含SIM卡1張）。　　　 呂榮財販賣第二級毒品，處有期徒刑伍年壹月。 扣案之門號0000000000 OPPO廠牌行動電話壹支（含SIM卡壹張）沒收。    


附表三（被告楊振邦轉讓禁藥前之通訊監察譯文）
楊振邦使用門號0000000000號
吳振東使用門號0000000000號
編號 通話時間（民國） 通訊監察譯文 ㈠  110年2月9日16時42分12秒（通話時間共41秒） 【楊振邦（A）撥打行動電話予吳振東（B）】 楊振邦：喂，你在家嗎 吳振東：對阿 楊振邦：你要一樣嗎 吳振東：對阿 楊振邦：好啦 吳振東：你在哪 楊振邦：我剛下班 吳振東：剛要回來嗎 楊振邦：我回到家了，我看待會怎樣就過去 【3G苗栗縣○○市○○里00鄰○○路00號（38968）】    （見110年度偵字5244號偵卷第135頁） ㈡ 110年2月12日14時51分05秒（通話時間共48秒） 【吳振東（B）撥打行動電話予楊振邦（A）】 吳振東：喂 我到了 楊振邦：好 我快到了 吳振東：我在全家等你 楊振邦：你到哪 吳振東：我哪知道這在哪 楊振邦：就地下道那邊的嗎 吳振東：對鞋家福的 【3G苗栗縣○○市○○路000號5樓頂（48257）】   （見110年度偵字5244號偵卷第145頁） 


附表四（被告楊振邦販賣甲基安非他命前之通訊監察譯文）
楊振邦使用門號0000000000號
吳佳德使用門號0000000000號
編號 通話時間（民國） 通訊監察譯文 ㈠  110年4月21日19時15分30秒（通話時間共99秒）  【吳佳德（B）撥打行動電話予楊振邦（A）】 吳佳德：喂 楊振邦：怎樣 吳佳德：有在家嗎 楊振邦：怎麼沒聲音 吳佳德：有在家嗎 楊振邦：我在外面 吳佳德：哪裡？ 楊振邦：北苗朋友的 吳佳德：可以過去找你嗎，方便嗎 楊振邦：你在北苗哪裡跟我講啊 吳佳德：我在北苗阿 楊振邦：你在北苗哪 吳佳德：我在火車站這邊阿 楊振邦：你在圓環等我啊，先表演著來我看如何 吳佳德：表演什麼 楊振邦：那火車站圓環給人表演的阿 吳佳德：屌你媽雞巴拉 吳佳德：你要多久到 楊振邦：快3分鐘慢5分鐘 吳佳德：好 【3G苗栗縣○○市○○里00鄰○○路00號（38968）】     110年4月21日19時25分14秒（通話時間共39秒） 【吳佳德（B）撥打行動電話予楊振邦（A）】 楊振邦：喂 吳佳德：你到哪 楊振邦：在路上了三分鐘或五分鐘 吳佳德：我以為你沒看到 楊振邦：我給你每次看到就變星星月亮了阿，你在          心中默念十分鐘我就到你 吳佳德：你之百拉 【3G苗栗縣○○市○○里00鄰○○路00號（38968）】    （見110年度偵字5244號偵卷第51、53頁） ㈡ 110年4月30日15時20分44秒（通話時間共57秒）  【吳佳德（B）撥打行動電話予楊振邦（A）】 吳佳德：喂你現在在哪 楊振邦：縣政府 吳佳德：哪 楊振邦：縣政府拉 吳佳德：我現在要上頭份了 楊振邦：你上頭份就好了啊 吳佳德：要怎樣呢 楊振邦：我怎麼知道 吳佳德：不然你過來拿錢好嗎 楊振邦：哪裡 吳佳德：正發路阿 楊振邦：好啦 【3G苗栗縣○○市○○街000號樓頂（481778）】      110年4月30日15時26分50秒（通話時間共29秒）  【吳佳德（B）撥打行動電話予楊振邦（A）】 吳佳德：喂 跟你講，在英才夜市阿 楊振邦：英才夜市？ 吳佳德：對拉 你看到有灌泥水車的就是了 楊振邦：好啦      110年4月30日15時38分57秒（通話時間共52秒）  【吳佳德（B）撥打行動電話予楊振邦（A）】 吳佳德：喂 他不要阿雞掰勒才這樣而已 楊振邦：你媽的拿這樣，你媽的要怎樣 吳佳德：太少了拉，每次拿的才值一千塊而已，這          樣子誰要，我就跟你說不是我的，差那麼          多 楊振邦：你媽的好阿 吳佳德：要怎樣 楊振邦：我怎麼知道要怎樣 吳佳德：不然拿回去阿差那麼多 楊振邦：好啦好啦 衰   【3G苗栗縣○○市○○路000號12樓（30665）】    （見110年度偵字5244號偵卷第55頁）